【裁判字號】    99,易,3432
【裁判日期】    991229
【裁判案由】    竊盜
【裁判全文】
臺灣板橋地方法院刑事判決              99年度易字第3432號
公  訴  人  臺灣板橋地方法院檢察署檢察官
被      告  蕭偉
上列被告因竊盜案件，經檢察官提起公訴（99年度偵字第28588
、29351 號），被告於準備程序中就被訴事實為有罪之陳述，本
院合議庭裁定由受命法官獨任行簡式審判程序，茲判決如下：
    主  文
蕭偉犯竊盜罪，共四罪，均累犯，各處有期徒刑月，如易科罰
金，均以新臺幣壹仟元折算壹日。應執行有期徒刑壹年，如易科
罰金，以新臺幣壹仟元折算壹日。
    事  實
一、蕭偉前因竊盜案件，經本院以95年度易字第2286號判處有期
    徒刑3 月，共10罪，嗣各罪均減為有期徒刑1 月15日確定。
    復因竊盜案件，經臺灣士林地方法院以96年度易字第1407號
    判處有期徒刑4 月，共3 罪；另經同法院以96年度易字第15
    50號判處有期徒刑4 月，共2 罪。再因施用毒品違反毒品危
    害防制條例案件，經本院以96年度訴字第3189號判處有期徒
    刑5 月。繼因竊盜案件，經本院以96年度簡字第5514號判處
    有期徒刑5 月；另經本院以96年度簡字第6586號判處有期徒
    刑3 月、4 月。上開19罪，經本院以97年度聲字第3870號定
    應執行有期徒刑3 年確定，於民國99年1 月28日縮刑期滿執
    行完畢。
二、詎蕭偉仍不知悛悔，竟意圖為自己不法之所有，分別為下列
    犯行：
  (一)於99年6 月30日上午11時55分許，在臺北縣土城市○○路○
    段202 號前，以自備鑰匙，竊取鍾玉定所有車牌號碼為AQP-
    193 號之普通重機車，得手後供代步使用，並棄置於臺北縣
    中和市○○街362 巷。嗣經警方於99年7 月29日於上址尋獲
    ，並發還鍾玉定。
  (二)於99年6 月30日下午2 時39分許，在臺北縣永和市○○路62
    號統一便利商店內，徒手竊取由店員陳孟揚管領之軒尼詩
    VSOP牌白蘭地酒1 瓶【價值新臺幣（下同）740 元】，得手
    後將之置於衣服內掩蓋後離去。
  (三)於99年8 月5 日晚間11時11分許，在臺北縣中和市○○路24
    1 號之便利商店內，徒手竊取由店員李琰管領之約翰走路牌
    威士忌酒2 瓶（價值共計1,818 元），得手後將之置於隨身
    背包內後離去。
  (四)於99年10月31日晚間10時50分許，在臺北縣土城市○○路○
    段3 號屈臣氏藥妝館內，徒手竊取由店員潘正翰管領之白蘭
    氏清新甘醇純品官燕窩、百靈歐樂B D2兒童電池電動牙刷、
    撒隆適布肌兒帕奇、正光金絲膏各1 組（價值共計2,618 元
    ），得手後將之置於隨身背包內正欲離去之際，因門口裝設
    之警報器發報而為潘正翰發覺，經報警處理並調閱監視錄影
    畫面後，始知上情。
三、案經臺北縣政府警察局永和分局、土城分局移送臺灣板橋地
    方法院檢察署檢察官偵查起訴。
    理  由
一、本件被告蕭偉所犯均係死刑、無期徒刑、最輕本刑為3 年以
    上有期徒刑以外之罪，其於準備程序中就被訴事實為有罪之
    陳述，經本院告知簡式審判程序之旨，並聽取公訴人、被告
    之意見後，經合議庭裁定由受命法官獨任進行簡式審判程序
    審理，合先敘明。
二、上揭犯罪事實，業據被告於本院準備程序及審理時坦承不諱
    ，核與告訴人鍾玉定、潘正翰及被害人陳孟揚、李琰於警詢
    之指訴情節大致相符，並有失車案件基本資料詳細畫面報表
    1 份、被告騎乘車號AQP-193 號機車之監視錄影翻拍照片2
    張、99年6 月30日統一便利商店監視錄影翻拍照片2 張、99
    年8 月5 日便利商店監視錄影翻拍照片3 張、99年10月31日
    屈臣氏藥妝館監視錄影翻拍照片6 張、贓物認領保管單1 份
    等件在卷可稽，足以佐證被告自白與事實相符，堪予採信。
    本件事證明確，被告犯行洵堪認定，自應依法論科。
三、核被告上開四次所為，均係犯刑法第320 條第1 項之竊盜罪
    。又被告所犯上開四次竊盜間，犯意各別，時間有異，應予
    分論併罰。查被告前受有如事實欄所載有期徒刑執行完畢紀
    錄，有臺灣高等法院被告前案紀錄表1 份在卷可憑，其於受
    有期徒刑執行完畢後，5 年以內故意再犯本件有期徒刑以上
    之罪，皆為累犯，均應依刑法第47條第1 項之規定加重其刑
    。爰審酌被告智識程度為高中畢業、生活狀況、犯罪動機、
    目的、手段，告訴人鍾玉定、潘正翰失竊之物品業已領回，
    所受損害輕微，被害人陳孟揚、李琰所受損害金額分別為
    740 元及1,818 元，損害不重，暨被告犯罪後能坦承犯行，
    頗具悔意，惟被告前有多次竊盜之前案紀錄，有上開前案紀
    錄表在卷可稽，猶再犯本件四起竊盜犯行，足徵其不知悔改
    ，素行非佳等一切情狀，分別量處如主文所示之刑，並定其
    應執行之刑，及如易科罰金之折算標準，以資懲儆。至被告
    為本件犯罪事實二、(一)之竊盜犯行所自備之鑰匙，為其犯罪
    所用之物，惟該物未經扣案，且非屬義務沒收之物，為免將
    來執行之困難，爰不予宣告沒收，附此敘明。
據上論斷，應依刑事訴訟法第273 條之1 第1 項、第299 條第1
項前段，刑法第320 條第1 項、第47條第1 項、第41條第1 項前
段、第8 項、第51條第5 款，判決如主文。
本案經檢察官蘇逸修到庭執行職務。
中    華    民    國    99    年    12    月    29    日
                  刑事第二庭  法  官  曹惠玲
上列正本證明與原本無異。
如不服本判決，應於判決送達後10日內敘明上訴理由，向本院提
出上訴狀( 應附繕本) ，上訴於臺灣高等法院。其未敘述上訴理
由者，應於上訴期間屆滿後20日內向本院補提理由書「切勿逕送
上級法院」。
                               書記官  蕭佩宜
中    華    民    國    99    年    12    月    31    日
附錄本案論罪科刑法條全文：
中華民國刑法第320條
（普通竊盜罪、竊佔罪）意圖為自己或第三人不法之所有，而竊
取他人之動產者，為竊盜罪，處5 年以下有期徒刑、拘役或5 百
元以下罰金。
意圖為自己或第三人不法之利益，而竊佔他人之不動產者，依前
項之規定處斷。
前二項之未遂犯罰之。

司法院資訊處製作；財團法人民間司法改革基金會備份。
